臺灣新北地方法院刑事裁定
                                     111年度聲字第3200號
聲明異議人  
即  受刑人  周方平



上列聲明異議人即受刑人因竊盜案件，對於臺灣新北地方檢察署
檢察官之執行指揮（111年執更助律字第114號、110年執助律字
第161號之1、110年執助律字第164號之2）聲明異議，本院裁定
如下：
    主  文
聲明異議駁回。
    理  由
一、聲明異議略以：聲明異議人即受刑人周方平(下稱聲明異議
    人)不服遭本院判處有期徒刑9月，其收到裁定後沒有提起抗
    告，可知其對法律知識疏淺，聲明異議人並不是慣竊，懇請
    准予撤銷原裁定，更為適當之裁定。又聲明異議人得了雙相
    情感精神疾病、身懷多種疾病，且領有身心障礙手冊及重大
    傷病卡，又曾得急性腦中風致右手右腳無力、大小便及吃飯
    均要用左手。聲明異議人知錯了也繳納犯罪所得，現已是半
    殘廢老人，再被關也是浪費國家糧食，墾請法官讓聲明異議
    人回去養老等語。
二、按受刑人或其法定代理人或配偶以檢察官執行之指揮為不當
    者，得向諭知該裁判之法院聲明異議，為刑事訴訟法第484
    條所明定。該條所稱「檢察官執行之指揮不當」，係指檢察
    官有積極執行指揮之違法及其執行方法有不當等情形而言。
    且刑罰執行，由檢察官依指揮書附具之裁判書為之，刑事訴
    訟法第457條第1項前段、第458條前段規定至明。而裁判確
    定後即生效力，檢察官如依確定裁判內容指揮執行，自難指
    檢察官執行之指揮為違法或其執行方法不當（最高法院111 
    年度台抗字第621號刑事裁定意旨參照）。又「受徒刑或拘
    役之諭知而有左列情形之一者，依檢察官之指揮，於其痊癒
    或該事故消滅前，停止執行：一、心神喪失者。二、懷胎五
    月以上者。三、生產未滿二月者。四、現罹疾病，恐因執行
    而不能保其生命者」，刑事訴訟法第467條亦有明文。
三、經查：
　㈠聲明異議人①因竊盜案件，經本院以109年度簡字第6344號判
    決處有期徒刑3月確定，並囑託臺灣宜蘭地方檢察署（下稱
    宜檢）代為執行，而由宜檢檢察官以110年執助字第164號指
    揮執行；②又因竊盜案件，經本院以109年度簡字第7036號判
    決處有期徒刑2月確定，並囑託宜檢代為執行，而由宜檢檢
    察官以110年執助字第161號指揮執行；③因竊盜及詐欺等案
    件，經本院以110年度聲字第2709號裁定定應執行刑為拘役1
    20日確定，並囑託宜檢代為執行，由宜檢察察官以111年執
    更助字第114號指揮執行，聲明異議人目前正在法務部矯正
    署宜蘭監獄執行中，此有臺灣高等法院被告前案紀錄表在卷
    可查。
　㈡又查，聲明異議人之本件聲明異議意旨稱其不服經本院判處
    有期徒刑9月，懇請撤銷云云。然聲明異議狀上所記載之上
    開執行案號中，並無經本院判處有期徒刑9月確定之案件，
    復經本院遍查聲明異議人之臺灣高等法院被告前案紀錄表，
    亦未見其曾經本院判處有期徒刑9月確定之案件，聲明異議
    人此部分記載應屬有誤。再觀本件聲明異議意旨，係就其未
    能於法定期間內對法院判決提出救濟，而非對宜檢檢察官上
    開執行指揮有何不當之處為任何指摘，依據上開說明，此部
    分聲明異議於法未合，應予駁回。
　㈢另聲明異議人雖罹患疾病，並提出其中華民國身心障礙證明
    、重大傷病免自行部分負擔證明卡、全民健康保險證明卡、
    國軍花蓮總醫院附設民眾診療服務處109年3月26日、109年6
    月2日診斷證明書、衛生福利部臺東醫院111年4月26日診斷
    證明書、衛生福利部雙和醫院109年6月8日、109年6月10日
    診斷證明書各1份為據，然查所附國軍花蓮總醫院附設民眾
    診療服務處109年3月26日、109年6月2日診斷證明書醫囑稱
    「個案於2020年03月19日至急診求診住院，於2020年03月19
    日至2020年3月22日在加護病房監測及治療，於2020年03月2
    6日出院，住院期間施予藥物治療，宜門診追蹤治療」、「1
    .108/10/28於本院監所門診初診，規則追蹤返診中」；衛生
    福利部臺東醫院111年4月26日診斷證明書醫囑稱「1.須要背
    架支持」；衛生福利部雙和醫院109年6月8日、109年6月10
    日診斷證明書醫囑稱「於109年04月14日、109年04月17日、
    109年04月24日、109年06月03日至門診就診，宜門診追蹤治
    療」、「病患於109年4月14日至消化內科門診就診，於109
    年4月17日接受胃鏡及大腸鏡檢察併大腸息肉切除」（見本
    院卷第15至23頁），可知其所患疾病宜門診追踨治療即可，
    其未提出任何關於自身現罹疾病，恐因執行而不能保其生命
    之證據資料，亦未提出關於刑事訴訟法第467條所定之法定
    停止執行事由之佐證，從而檢察官依本案確定判決及裁定之
    內容為指揮執行，經核並無任何違法或執行方法不當之處。
    是本件聲明異議顯與刑事訴訟法第484條之要件不符，應予
    駁回。　　
四、依刑事訴訟法第486條之規定，裁定如主文。
中　　華　　民　　國　　111 　年　　12　　月　　6 　　日
                  刑事第十八庭  法　官  詹蕙嘉
上列正本證明與原本無異。
如不服本裁定，應於裁定送達後五日內敘明抗告理由，向本院提
出抗告狀。
                                書記官  方志淵
中　　華　　民　　國　　111 　年　　12　　月　　7 　　日